zh-CN: 狗尿布类型: 成年母狗; 成年公狗; 幼犬; 其他
it: Tipo di pannolino per cani: Femmina adulta; Maschio adulto; Cucciolo; Altro
bg-BG: Тип пелена за куче: Зряло женско; Зряло мъжко; Кученце; Други
fi: Koiran vaippatyyppi: Naaras aikuinen; Uros aikuinen; Pentu; Muu
hr-HR: Vrsta pelene za pse: Odrasla ženka; Odrasli mužjak; Štenci; Ostalo
ru: Тип подгузника для собак: Взрослая самка; Взрослый самец; Щенок; Другой
ro-RO: Tip scutece câini: Femelă adultă; Mascul adult; Cățel; Altele
en: Dog diaper type: Female adult; Male adult; Puppy; Other
sv: Typ av hundblöja: Kvinnlig vuxen; Manlig vuxen; Valp; Övrigt
ko: 강아지 기저귀 타입: 여성 성인; 남성 성인; 강아지; 기타
hu: Kutyapelenka típusa: Felnőtt szuka; Felnőtt kan; Kölyök; Egyéb
el: Τύπος πάνας σκύλου: Θηλυκό ενήλικο; Αρσενικό ενήλικο; Κουτάβι; Άλλο
sk-SK: Typ plienky pre psa: Dospelá žena; Dospelý muž; Šteniatko; Iné
tr: Köpek bezi türü: Dişi yetişkin; Erkek yetişkin; Yavru; Diğer
pt-PT: Tipo de fralda para cão: Mulher adulta; Homem adulto; Cachorrinho; Outro
pl: Rodzaj pieluchy dla psa: Dorosła suka; Dorosły pies; Szczeniak; Inne
zh-TW: 狗尿布類型: 女性成人; 男性成人; 小狗; 其他
fr: Type de couche pour chien: Femelle adulte; Mâle adulte; Chiots; Autre
nl: Type hondenluier: Vrouwelijke volwassene; Vrouwelijke volwassene; Puppy; Andere
pt-BR: Tipo de fralda para cachorro: Mulher adulta; Homem adulto; Filhote; Outro
sl-SI: Vrsta pasje plenice: Odrasla samica; Odrasel samec; Kužek; Drugo
da: Hundebletype: Voksen hun; Voksen han; Hundehvalp; Andet
cs: Typ psích plenek: Dospělá žena; Dospělý muž; Štěně; Jiné
lt-LT: Šunų sauskelnių tipas: Suaugusioms kalėms; Suaugusiems patinams; Šuniukams; Kita
de: Hundewindeltyp: Erwachsene Frau; Erwachsener Mann; Welpe; Sonstiges
vi: Loại bỉm cho chó: Phụ nữ trưởng thành; Đàn ông trưởng thành; Chó con; Khác
es: Tipo de pañal para perros: Hembra adulta; Macho adulto; Cachorro; Otros
th: ประเภทผ้าอ้อมสุนัข: โตเต็มวัยเพศเมีย; โตเต็มวัยเพศผู้; ลูกหมา; อื่นๆ
ja: 犬用おむつタイプ: 成人女性; 成人男性; 子犬; その他
nb: Hundebleietype: Kvinne, voksen; Menn, voksen; Valp; Annet